Inventaris van het archief van het Ministerie van Binnenlandse Zaken: Bureau Invordering, (1942) 1945-1960 (1976)
Nationaal Archief, Den Haag
- Persoonsdossiers
  - Stukken betreffende de terugvordering van voorschotten, verleend aan naar het buitenland vertrokken Nederlanders, 1919-1976.; div.nrs.; 60 pakken, 986 omslagen en 29 stukken
    - Hos, A.P. 1956-1958, 683
    - Hulzen, J.P. van (fam.) 1944-1961, 684
    - Huurman, T. 1943-1959, 685
    - Hyman, J. 1945-1947, 686
    - Ingen, L.M. van 1945-1957, 687
    - Israëls, S. 1945-1950, 688
    - Jacob-Straus, H. 1946-1947, 689
    - Jacobs, H.G. 1943-1955, 690; pak
    - Jacobs, M. 1943-1955, 691
    - Jacobson, J. 1945, 692
    - Jagt, J. van der 1945-1960, 693
    - Jänicke, J.C.E. 1941-1958, 694
    - Jans, F. 1944-1947, 695
    - Janse-van Vlijmen, G.H. 1943-1950, 696
    - Jansen, G.A. 1944-1949, 697
    - Janssen, G.A. 1945-1964, 698
    - Janssen, J.A.A. 1946-1950, 699
    - Janssen, J.G.T.M. 1943-1961, 700
    - Joles-Ligthart, S. 1943-1954, 701
    - Joncheere, P. de 1949-1976, 702
      Openbaarheid beperkt tot 01-01-2052
    - Jong, Alfred de 1943-1951, 703
    - Jong, Abraham de 1944-1956, 704
    - Jong, D. de 1942-1946, 705
    - Jong, D.J. de 1943-1950, 706
    - Jong, E.H. de 1943-1963, 707
    - Jong, H.A 1945-1959, 708
    - Jong, J. de 1942-1954, 709
    - Jong, J.J. de 1948-1957, 710
    - Jong, M.H. de 1943-1952, 711
    - Jong, S. de 1946-1954, 712
    - Jonge, J.R. (fam.) 1945-1948, 713
    - Joosten, T.L. 1942-1957, 714
    - Judels, S.M. 1945-1947, 715
    - Kacz, E. 1943-1959, 716
    - Kalker, D.S.M. (fam.) 1943-1949, 717
    - Kalkhuis, W. 1941-1945, 718
    - Kalma-Gillings, G.F. 1942-1945, 719
    - Kamphuis, A.W.M. 1945-1952, 720
    - Kanter-Pool, R. 1945-1961, 721
    - Kapaan, K.H. 1944-1959, 722
    - Karels, J. 1942-1954, 723
    - Katwijk, T. van 1948-1959, 724
    - Kaufmann, J. 1943-1951, 725
    - Keesje, A. 1944-1950, 726
    - Keij-Raap, G.G. 1944-1954, 727
    - Keijzer, A. 1945, 728
    - Keijzer-Loeb, J.M. 1945-1950, 729
    - Kelderman, J. 1945-1957, 730
    - Kellerman, A. 1947-1957, 731
    - Kenter, J. 1944-1961, 732
    - Keuls, F.J.E. 1942-1955, 733
    - Keuls, L.J 1943-1964, 734
    - Keun, E.C. 1944-1949, 735
    - Keun, F.E. 1944-1949, 736
    - Kiek, E.L. 1943-1955, 737
    - Kiek, L. 1945, 738
    - Kiesouw, H 1943-1945, 739
    - Kiveron, G.F. 1949-1958, 740
    - Klaveren, D. 1943-1952, 741; pak
    - Klawir-van Leer, S. 1947-1956, 742
    - Kleerkooper, E. 1942-1953, 743
    - Kleerkooper, M. 1942-1959, 744; pak
    - Kleerkoper, H. 1949-1958, 745
    - Kleijn, F. 1944-1961, 746
    - Klein, A. 1943-1956, 747
    - Klein, D.A. 1944-1958, 748
    - Kloesmeyer, T. 1945-1957, 749
    - Klok-Meyer, L 1944-1945, 750
    - Klomp, G. van der 1945-1957, 751
    - Klootstra, M. 1946-1961, 752
    - Klunder, L. 1945-1959, 753
    - Kneteman, J. 1949-1961, 754
    - Knoop, M. 1943-1954, 755; pak
    - Knop, D 1945-1960, 756
    - Koabee, J. 1950, 757; stuk
    - Koekoek, E.J. 1943-1958, 758
    - Koekoek, J. 1943-1958, 759; pak
    - Koekoek, R. 1943-1954, 760
    - Koenekoop, G.C. 1949-1954, 761
    - Kohlen, A. 1944-1961, 762
    - Kohn, A. 1943-1956, 763
    - Kolk, C.P. v.d. 1943-1956, 764
    - Komkommer, J. 1943-1968, 765
      Openbaarheid beperkt tot 01-01-2044
    - Kommers, P.J. 1945-1958, 766
    - Königsberger, H. 1942-1956, 767
    - Konijn, R.M. 1943-1954, 768
    - Koning, F.U. 1942-1946, 769
    - Koning, P. de 1942-1957, 770
    - Koning, W.F. de 1944-1963, 771
    - Koningh, E. 1945-1962, 772
    - Kool-Bronkhorst, S. 1944-1947, 773
    - Kool-Koltanowski, S. 1944-1955, 774
    - Koolwijk, H.L.J. van 1944-1953, 775
    - Koopman, A. 1945-1948, 776
    - Korlvinke, A.M. 1942-1945, 777
    - Korzeg-Swaab, S. 1943-1957, 778
    - Koster, J.J. de 1944-1957, 779
    - Koster, L.D. 1945-1957, 780
    - Koster, M. 1942-1947, 781
    - Koster-van Collum, A. 1942-1957, 782
    - Koster-van Kollum, C. 1944-1961, 783
    - Kranendonk, E.C.J. 1948-1952, 784
    - Kranz, S. 1942-1945, 785
    - Kreuger, G. 1960-1963, 786
    - Krijnen, O.G. 1944-1953, 787
    - Krijnen-Nowee, M.W. 1931-1950, 788
    - Kropman, G.J. 1944-1953, 789
    - Kruft, J.N. 1961-1963, 790
    - Kruimel, H.L. 1948-1950, 791
    - Kruis, C.J. 1945-1960, 792
    - Kruythof, L.J.C. 1945-1957, 793
    - Kuipers, J. 1941-1945, 794
    - Kupferschmidt, H. 1945-1963, 795
    - Kuyf, P.J. 1944-1947, 796
    - Kuyper, H.J. 1947-1950, 797
    - Laar, E.J. van de 1941-1945, 798
    - Laats, G. 1944-1961, 799
    - Lageweg, C. 1945-1960, 800
    - Lamberti, L.A.L. 1954-1961, 801
    - Lamerichs, G.H.P. 1959-1963, 802
    - Lamerts, J.K. 1941-1956, 803
    - Lammers, E.D.A. 1937-1956, 804
    - Lammers, G.A. 1943-1959, 805
    - Lange, P. de 1944-1955, 806
    - Laszlo, L. 1945-1957, 807
    - Laufer, A. 1943-1953, 808
    - Laurman, H. 1949-1959, 809
    - Lebbing, W. 1946-1961, 810
    - Ledeboer-Chermat, M. 1945-1956, 811
    - Leeda, B. 1942-1957, 812
    - Leef, D. de 1944-1961, 813
    - Leek, H.H. 1944-1955, 814
    - Leemborg, H. 1948-1957, 815
    - Leeuw, E. de 1943-1960, 816
    - Leeuw, K.A. de 1942-1954, 817
    - Leeuw, L. de 1944-1952, 818
    - Leeuw, S. de 1944-1947, 819
    - Leeuwen, F.G. van 1943-1951, 820
    - Leeuwerke, K.I. 1942-1955, 821
    - Lehmkuhl-Brennecke, H. 1940-1956, 822
    - Leibler, J. 1943-1958, 823
    - Leibler, J. 1945-1963, 824
    - Leideritz, M.M. 1944-1955, 825
    - Leijdesdorff, E. 1945-1953, 826
    - Lek, N. 1943-1950, 827
    - Lensen, P.J. 1945-1960, 828
    - Lenting, S.E.M. 1944-1960, 829
    - Leuvenberg, I. 1942-1951, 830
    - Leuvenberg, J. 1942-1952, 831
    - Levin, R. 1944-1959, 832
    - Levin, R.L. 1945-1948, 833
    - Levison, J.J. 1943-1956, 834; pak
    - Levisson, E. 1944-1957, 835
    - Leyzers, F.P. 1943-1945, 836
    - Leyzers, M. 1943-1955, 837
    - Lissaur, J. 1942-1953, 838
    - Lissenberg, G.P. 1956-1962, 839
    - Lobatto, J. 1943-1954, 840; pak
    - Lobbezoo, L. 1949, 841
    - Lochem, S. 1943-1960, 842
    - Loeb, A. 1945, 843
    - Loeb, K. 1945-1948, 844
    - Loots, F. (fam.) 1959-1962, 845
    - Lopes Cardozo, I. 1943-1959, 846; pak
    - Lottom-van 't Lindenhout, C.M. van 1942-1949, 847
    - Lowagie-Rose, W.I.D. 1947-1969, 848; pak
      Openbaarheid beperkt tot 01-01-2045
    - Lubbe, E. 1949-1959, 849
    - Lubbers, P.A.G. 1961-1963, 850
    - Luder, F.K.A. 1942-1957, 851
    - Lugt, P. 1943-1958, 852
    - Lunberg, H.W. 1943-1955, 853
    - Maarssen, S.A. 1942-1958, 854
    - Maas-Snijders, B. 1942-1961, 855
    - Maelen, Ph.J. van der 1958-1963, 856
    - Magnus, K.E.F. 1943-1945, 857
    - Mak van Waaij, A. 1943-1952, 858
    - Man, A.W.L. de 1942-1947, 859
    - Man, M. 1944-1953, 860
    - Mans, V.A. 1943-1953, 861
    - Marcus, B. 1943-1958, 862
    - Marez-Oyens, A.C.F. de 1946-1957, 863
    - Markens, G. 1943-1966, 864
      Openbaarheid beperkt tot 01-01-2042
    - Masolijn, M.E. 1943, 865; stuk
    - Maurik, J.L. 1942-1963, 866; pak
    - Meedendorp, H. 1956-1963, 867
    - Meer, H. van 1940-1960, 868
    - Meij-Dijkgraaf, F. de 1919, 869
    - Meijer, A.B. 1948-1949, 870
    - Meijer, J.W. 1944-1958, 871
    - Meijer, M.P. 1942-1955, 872
    - Menko, M.L.H.S. 1942-1947, 873
    - Merens, J.A. 1944-1954, 874
    - Mesritz, J.H. 1943-1948, 875
    - Meuldijk, H. 1941-1948, 876
    - Meulen, M.C.F. van der 1941-1968, 877
    - Meulen, P. van der 1943-1944, 878
    - Meulenberg, W.J. 1947-1950, 879
    - Meyer, T.A. 1945-1958, 880
    - Meyer-ten Seldam, G.J.C. 1943-1960, 881
    - Meynckens, L.A. 1944-1960, 882
    - Micheels, H. 1945, 883
    - Micheels, H.J. 1943-1950, 884
    - Miranda, D. de 1940-1955, 885
    - Miranda, J. de 1944-1956, 886
    - Misdom-Woltze, L.A.M.E. 1949-1964, 887
    - Mizraki-Lopes Dias, S. 1943-1948, 888
    - Moerkerken, G. 1945-1955, 889
    - Moerland, J. 1960-1963, 890
    - Mol, K.J. 1944-1960, 891
    - Moppes-Goudvis, S. van 1944-1955, 892
    - Moret, D. 1944-1960, 893
    - Moret-de Voogt, C.G. 1947-1961, 894
    - Morisco, D.B. 1942-1950, 895
    - Moses, B.E. 1942-1954, 896
    - Mulder, J.A. 1942-1956, 897
    - Mulder, J.C.A.W. 1961, 898
    - Mulders, J. 1945-1960, 899
    - Muller, J. 1940-1954, 900
    - Muller-Wolf, R. 1945-1950, 901
    - Munck, P. de 1949-1951, 902
    - Munting-Bertoldi, A.S. 1944-1955, 903
    - Musaph, M.B.E. 1944-1954, 904
    - Muys-Trompetter, C.J. 1946-1973, 905
    - Mühlrad, D. 1942-1961, 906
    - Nab, C. 1944-1958, 907
    - Nabholtz-Schotman, N. 1948-1963, 908
    - Neter, D. 1944-1954, 909
    - Neter, M. 1943-1956, 910; pak
    - Neukircher-van den Berg, R.S. 1943-1950, 911
    - Neuteboom, G.A. 1953-1957, 912
    - Nieboer, H. 1941-1956, 913
    - Niessen, H 1947-1951, 914
    - Nieuwenhof, P.A.J. van den 1945-1955, 915
    - Nieuwkerk, M.B.B. 1945, 916
    - Nieuwland-Abbenbroek, E. 1957-1958, 917
    - Niftrik, J.G. van 1943-1945, 918
    - Nijboer, J.C.A. 1948-1958, 919
    - Nijsse, E. 1947-1960, 920
    - Noach, E. 1945-1957, 921
    - Noach, S. 1942-1955, 922; pak
    - Noach, S.J. 1943-1955, 923
    - Noach, S.W. 1945-1950, 924
    - Noë-Pilloud, A.L. 1945-1954, 925
    - Noëls-van Wageningen, H.H. 1945-1958, 926
    - Nooyens, G.J. 1944-1955, 927
    - Nopol-Konijn, E. 1943-1956, 928
    - Norden, B. 1945-1968, 929; pak
    - Norden, J.F. 1944-1957, 930
    - Notenboom, N.C. 1943-1958, 931
    - Obstfeld, J.M. 1945-1947, 932
    - Oever, B. van de 1945-1959, 933
    - Oever, P. van den 1944-1958, 934
    - Olischläger, J. 1944-1954, 935
    - Olthoff, W.H. 1940-1962, 936; pak
    - Omlo, L.L. 1956-1958, 937
    - Onderwijzer, E. 1943-1961, 938
    - Oosten, S.W.A. van 1942, 939; stuk
    - Oosterwal, A. 1942-1955, 940
    - Ooyen-Boljau, A.M. van 1954-1960, 941
    - Oppenheimer, M. 1933-1957, 942
    - Oss, R. van 1944-1955, 943
    - Ossedrijver, G. 1949-1952, 944
    - Ossendrijver, M. 1942-1952, 945
    - Otterspoor, W. 1956-1958, 946
    - Out, A. 1949-1958, 947
    - Overste, A.M. 1949-1950, 948
    - Overvest, H.J. van 1942-1945, 949
    - Pais, B. 1944-1951, 950
    - Pais, D. 1944-1950, 951
    - Pakkedrager, A. 1945-1966, 952
    - Palache, S. 1945-1947, 953
    - Pallandt, E.J. Baron van 1944-1952, 954
    - Pankow, C. 1945-1959, 955
    - Pappie, M.H. 1943-1957, 956
    - Pappie-van Kreveld, R. 1943-1947, 957
    - Pardoel, M.J. 1945-1961, 958
    - Pas, V.M.S. ten 1945-1961, 959
    - Paul, G.F. 1946-1959, 960
    - Paulissen, W.A. 1944-1960, 961
    - Pekel, D.N. 1944-1956, 962
    - Pekelharing, G.J. 1947-1964, 963
    - Pellikaan, J.P. 1943-1949, 964
    - Pels, E. 1949-1955, 965
    - Pelt, L. van 1944-1962, 966
    - Peperwortel, S. 1943-1955, 967
    - Perné, J.C. 1960-1963, 968
    - Peters, A.P. 1945-1956, 969
    - Peters, W.P. 1954-1960, 970
    - Peters, W.P. 1954-1960, 971
    - Philips, C.J. 1943-1952, 972
    - Pickers, D.L.F. 1944-1961, 973
    - Piek-Marcus, R. 1944-1958, 974
    - Pijlen, P. van 1945-1960, 975
    - Pijnappel, C.M. 1943-1959, 976
    - Piller, H. 1943-1961, 977
    - Pinas, C.L. 1943-1955, 978; pak
    - Pistoor, F. 1949-1959, 979
    - Ploeg, M. van der 1944-1959, 980
    - Plotske, M. 1942-1950, 981
    - Plug, C. 1946-1953, 982
    - Poel, J. van der 1944-1956, 983
    - Pol, F. van der 1944-1950, 984
    - Polac, C. 1943-1961, 985
    - Polak Daniëls, A. 1944-1948, 986
    - Polak, A. 1945-1957, 987; pak
    - Polak, A.J. 1943-1961, 988
    - Polak, D. 1943-1955, 989
    - Polak, J. 1943-1952, 990
    - Polak, M. 1945-1961, 991
    - Polder, H.W. van de 1944-1959, 992
    - Polderman, A. 1943-1957, 993
    - Pool, A.S. 1943-1953, 994
    - Poons, M. 1943-1958, 995
    - Porcelijn, A. 1942-1957, 996; pak
    - Pos, H.P.A. 1959-1963, 997
    - Potsdammer, A. 1943-1957, 998
    - Praag, A.A. 1943-1955, 999; pak
    - Praag, M. van 1947-1958, 1000
    - Prins-Bon, S. 1943-1955, 1001; pak
    - Pronk, M. 1945-1958, 1002
    - Pröttel-Milder, H. 1945-1951, 1003
    - Prudon, G. 1944-1956, 1004
    - Rabbie, J. 1943-1961, 1005
    - Rabbie, L. 1943-1950, 1006; pak
    - Rademakers, A.M. 1943-1951, 1007
    - Raedecker, B. 1941-1957, 1008
    - Ramakers, W. 1942, 1009; stuk
    - Ramerman, A. 1943-1957, 1010
    - Rammeloo, R. 1943-1952, 1011
    - Reedijk, W.H.C. 1948-1961, 1012
    - Reintjes-van Veerssen, E. 1945-1960, 1013
    - Renard, H.F. 1941-1957, 1014
    - Rennel, B. 1943-1961, 1015; pak
    - Rennie, J.W.A. 1954-1959, 1016
    - Rens, L. 1943, 1017; stuk
    - Reyngoud, J. 1947-1960, 1018
    - Rhebergen, G.A. 1948-1957, 1019
    - Riel, A.H.J. van 1949-1961, 1020
    - Rietveld, C. 1944-1955, 1021
    - Rijnink, H.J. 1948-1961, 1022
    - Rijsdijk, A. 1949-1955, 1023
    - Rijsenburg, J.T. 1948-1953, 1024
    - Riks, K.K. 1942-1961, 1025
    - Ring, W. 1944-1958, 1026
    - Ris, J. 1945, 1027; stuk
    - Robben, W.H. 1945-1959, 1028
    - Robert, G.A. 1951, 1029
    - Rodrigues Lopes, L.A. 1943-1953, 1030
    - Rodriguez, J. 1943-1958, 1031
    - Roeg, H. 1943-1953, 1032; pak
    - Roet, J. 1942-1957, 1033
    - Roks, M.H. 1945-1958, 1034
    - Rooda, J.A. 1941-1949, 1035
    - Roode, K. de 1946-1950, 1036
    - Rooij, C.G. de 1947-1961, 1037
    - Roon, W. de 1943-1957, 1038
    - Roos, J.J.M. 1943-1955, 1039
    - Roos, L. 1943-1957, 1040; pak
    - Roos, M.P. 1943-1956, 1041
    - Root, A. 1947-1961, 1042
    - Rooy, A.J. de 1957-1962, 1043
    - Rosenthal, S. 1944-1952, 1044; pak
    - Rosier, T.C. 1947-1958, 1045
    - Rottenberg, J. 1943-1955, 1046; pak
    - Rubens-Miltenberg, E. 1943-1950, 1047; pak
    - Rubin, J. 1942-1957, 1048
    - Rudelsheim, S. 1942-1961, 1049
    - Rudelsheim-Veder, C. 1945-1947, 1050
    - Ruhwedel, C.J. 1949-1952, 1051
    - Ruiter, C. 1948-1950, 1052
    - Salomon, H. 1948-1956, 1053
    - Salomons, A. 1942-1952, 1054
    - Salomons, H. 1942-1956, 1055; pak
    - Sandberg, B. 1942, 1056; stuk
    - Sandberg, H.D. 1943-1951, 1057
    - Sanden, A.N. van der 1956-1960, 1058
    - Sanders, E. 1942-1951, 1059
    - Sanders, E. 1942-1951, 1060
    - Sanders, F. 1943-1951, 1061
    - Sanders, P. 1942, 1062; stuk
    - Sanders-Norden, S. 1943-1964, 1063; pak
    - Santen, J. van 1943-1956, 1064
    - Santhilano, M. 1942-1955, 1065
    - Santilhano, M. 1942-1961, 1066; pak
    - Schaap, J. 1940-1955, 1067
    - Schaap, L. 1945-1947, 1068
    - Schaar, B.H. van der 1942-1961, 1069
    - Schächter, D. 1942-1949, 1070
    - Schächter, K. 1943-1960, 1071
    - Schaik, P.A. van 1944-1958, 1072
    - Scharf-Sussman, A. 1943-1955, 1073
    - Scharoo, W. 1944-1959, 1074
    - Scharten, C.T. 1944-1948, 1075
    - Schauerjans, F. 1943-1955, 1076; pak
    - Scheer, C. van der 1943-1961, 1077
    - Scheer, H. 1943-1957, 1078
    - Scheffer, C. 1943-1945, 1079
    - Scheffer, P. 1943-1957, 1080; pak
    - Scheffer, R. 1943-1947, 1081
    - Scheffer, S. 1943-1956, 1082
    - Schell, M. 1944-1958, 1083
    - Scheltema, J. 1945-1957, 1084
    - Scheltens, F.G. 1942, 1085; stuk
    - Schenkel, F.C. 1942, 1086; stuk
    - Schenkkan, L. 1943-1955, 1087; pak
    - Scheurs, A. 1947-1958, 1088
    - Schijf, J.P. 1944, 1089; stuk
    - Schilt-Bourquard, M. van 1944-1954, 1090
    - Schmidt le Mair, L. 1945-1959, 1091
    - Schmidt-Wijnberg, S. 1943-1955, 1092; pak
    - Schnall, L. 1943-1957, 1093; pak
    - Schnetler, J.C. 1941-1950, 1094
    - Schnitzer, K.S. 1943-1956, 1095
    - Schoen, P.M. 1944-1947, 1096
    - Schoenmaker-van de Sluis, P.D. 1943-1949, 1097
    - Schölvinck, F.T. 1944-1961, 1098
    - Schot, T. 1944-1960, 1099
    - Schotman-Acker, C.J.J. 1948-1961, 1100
    - Schouten, J. 1943-1962, 1101
    - Schrijnemakers, L.L.E. 1942-1959, 1102
    - Schuilwerve, S. 1943-1956, 1103
    - Schuit-Aap, M. 1945-1958, 1104
    - Schuyer, F.B. 1943-1955, 1105; pak
    - Schwarz, D.B. 1945, 1106; stuk
    - Seckback, S.S. 1943-1957, 1107
    - Seckel, G. 1943-1954, 1108
    - Seepers, L.G.J.P. 1943-1963, 1109
    - Seira, G. 1943-1957, 1110
    - Senior Coronel, M.J. 1943-1952, 1111
    - Sikkink, H. 1944-1858, 1112
    - Silberstein, J. 1943-1945, 1113
    - Silverberg, H.C. 1945, 1114
    - Simon, J. 1944-1953, 1115; pak
    - Simon, R.H. 1943-1948, 1116
    - Simon, R.M. 1943-1950, 1117
    - Simons, F. 1942-1950, 1118
    - Sjouwerman, A. 1943-1960, 1119; pak
    - Sjouwerman, E. 1942-1963, 1120; pak
    - Slap, A. 1942-1969, 1121
    - Slap, H. 1942-1961, 1122
    - Slap, M. 1942-1956, 1123
    - Sleeboorn, I.B. 1942, 1124; stuk
    - Sloots, G. 1940-1945, 1125
    - Slooves, P. 1942-1954, 1126
    - Sluis-Groenteman, E. 1943-1953, 1127
    - Smit, C.T.J.M. 1940-1957, 1128
    - Smit, I. 1945-1954, 1129
    - Smit, K.C. 1944-1956, 1130
    - Smit, L. 1940-1957, 1131
    - Smit, N. 1943-1959, 1132
    - Smit, L. de 1943-1947, 1133
    - Smith-Sheldon, W.M.L. de 1948-1950, 1134
    - Smits-Beer, A.E. 1950-1952, 1135
    - Smitt, A. de 1942-1952, 1136
    - Smulders, R. 1943-1947, 1137
    - Snoeren, J. 1944-1957, 1138
    - Soetekouw-van Krieken, A.S. 1940-1945, 1139; pak
    - Solt, C.A. van 1945, 1140; stuk
    - Sorias, D. 1943-1945, 1141
    - Spaans, N.A. 1944-1957, 1142
    - Spanjer, D. 1943-1945, 1143; pak
    - Speelman, R. 1944-1957, 1144; pak
    - Speelman, S.M. (fam.) 1943-1957, 1145; pak
    - Speelman-Kat, E. 1943-1957, 1146
    - Speijer, H. 1943-1951, 1147; pak
    - Speijer, M.M. 1945-1961, 1148
    - Spelt, J. 1945-1957, 1149
    - Speyer, S.A. 1943-1961, 1150
    - Spiegel, M.A. van de 1944-1955, 1151
    - Spieker, J. 1944-1960, 1152
    - Spierenburg, C. 1944-1960, 1153
    - Spook, F.J.N. 1942, 1154; stuk
    - Spook, W.A.N. 1942, 1155; stuk
    - Sprecher, I. 1942-1954, 1156
    - Sprecher, S. 1942-1958, 1157
    - Spronk, T. 1944-1945, 1158
    - Stam, D.V.W.A. van de 1955, 1159
    - Staring-Humme, A.W. 1944-1956, 1160
    - Steeg, G. van de 1944-1957, 1161
    - Steenbergen, R. 1944-1949, 1162
    - Steindecker-Polak, A. 1943-1945, 1163
    - Steinke, C.H. 1946-1961, 1164
    - Stel, J. van der 1945-1959, 1165
    - Sterke, O. de 1943-1955, 1166
    - Sterken, G.K. 1945-1960, 1167
    - Sterkman, H. 1943-1955, 1168
    - Sternberg-Jolis, C. 1943-1959, 1169
    - Stikvoort, M.J. 1960-1963, 1170
    - Stofkooper, H. 1943-1976, 1171
    - Stokvis, L.P. 1943-1956, 1172
    - Stoppelman, F. 1942-1963, 1173
    - Stopper, L. 1943-1957, 1174
    - Storm van Leeuwen, G.A. 1942, 1175; stuk
    - Stouwer, A. (fam.) 1943-1957, 1176
    - Stranders, D. 1943-1957, 1177; pak
    - Stranders, S. 1943-1947, 1178; pak
    - Strassberg, E. 1943-1956, 1179; pak
    - Straten, M. van 1944-1954, 1180
    - Strosberg, J. 1943-1957, 1181; pak
    - Stuger, L.R. 1944-1961, 1182
    - Stuivinga, R.L. 1948-1961, 1183
    - Swaab, P. 1945-1957, 1184
    - Swaab-Bloch, R. 1943-1944, 1185
    - Swaab de Beer, B. 1943-1954, 1186
    - Swaan, R. 1938-1952, 1187
    - Swabe, M. 1943-1955, 1188
    - Swaving, R.H.C. 1944-1952, 1189
    - Sweyd-Aerts, N.N. 1944-1953, 1190; pak
    - Tailleur, M. (fam.) 1942-1952, 1191
    - Tak, E.M. 1956-1958, 1192
    - Teeboom, P. 1943-1967, 1193
    - Teicher, J. 1943-1951, 1194
    - Telkamp, H. 1948-1952, 1195
    - Tersteeg-Doncker, C. 1946-1948, 1196
    - Terwogt, W.A. 1939-1944, 1197
    - Teuling, W.J. den 1945-1957, 1198
    - Teulinga, J.M. (fam.) 1943-1950, 1199
    - Teunissen, H.W. 1943, 1200; stuk
    - Theeboom, E. 1942-1959, 1201
    - Theeboom, M. (fam.) 1942-1952, 1202; pak
    - Theeboom, S. 1942-1956, 1203
    - Tichelman, J.E.I.C. 1948-1953, 1204
    - Tijmes, E. 1942-1945, 1205
    - Tijn, H.L. van 1943-1950, 1206; pak
    - Tijssen, G. 1944-1956, 1207
    - Tillema, P. 1958-1962, 1208
    - Timmers, J. 1947-1956, 1209
    - Toom, P. den 1949-1957, 1210
    - Toorn, P. van der 1944-1959, 1211
    - Top, A. 1948-1954, 1212
    - Touw, A. van der (fam.) 1942-1949, 1213
    - Toxopeus, A. 1951-1960, 1214
    - Trachtenberg, J.S. 1942-1959, 1215
    - Trachtenberg, R. 1943-1957, 1216
    - Travers, J.C.M. 1936-1946, 1217
    - Tromp, S. 1945-1947, 1218
    - Troostwijk, A. (fam.) 1943-1953, 1219
    - Troostwijk, S.I. 1943-1953, 1220; pak
    - Trouw-Nahke, N. 1946-1963, 1221
    - Tuinman, J. 1944-1958, 1222
    - Turfkreyer, L. (fam.) 1943-1955, 1223
    - Turfkruijer, W.E. 1944-1945, 1224
    - Upwich, F. van de 1942, 1225; stuk
    - Vaz Dias-Elzas, R. 1945-1964, 1226
    - Veen, A. van der 1948-1953, 1227
    - Veen, A.L.W.E. van der 1944-1957, 1228
    - Veen, J.R. van der 1947-1958, 1229
    - Veer, T. de 1952-1966, 1230
    - Veerbeek, J. 1961, 1231
    - Veerman, A. 1944-1960, 1232
    - Veerman, H.P. 1942-1955, 1233; pak
    - Veltman, J.P. 1948-1950, 1234
    - Verbaan, P. 1945-1961, 1235
    - Verberne, H. 1947-1961, 1236
    - Verhoeve, J.H. 1944-1961, 1237
    - Verkerk-Bakker, L. 1949-1961, 1238
    - Vermeer, W. 1943-1951, 1239
    - Vermeulen, A.F. 1945-1958, 1240
    - Vermeulen, C.W. 1948-1956, 1241
    - Vermeulen, G. 1945-1958, 1242
    - Verrijn Stuart, J. 1942-1957, 1243
    - Verschuur, F. 1936-1955, 1244
    - Versteege, H.J.C. 1945-1956, 1245
    - Verveer, E. (fam.) 1943-1947, 1246; pak
    - Verveer, M.L. 1943-1957, 1247
    - Vette, M. 1945-1957, 1248
    - Vial, B.H. 1943-1957, 1249
    - Vieyra, A. 1943-1964, 1250
    - Vigevona, M. 1943-1952, 1251; pak
    - Vilters, M. 1944-1954, 1252
    - Vis, J.E. 1943-1952, 1253
    - Visscher, C. 1945-1963, 1254
    - Visser, E. 1943-1947, 1255
    - Visser, J. 1955-1957, 1256
    - Vissers, M. 1945-1960, 1257
    - Vliet, J.H. van 1944-1960, 1258
    - Vogel, A.A. 1943-1958, 1259; pak
    - Volder, J.A. 1955-1960, 1260
    - Voogd, C.J. 1949-1960, 1261
    - Vooren, J. van de 1944-1957, 1262
    - Vorstenberg, H. 1945-1958, 1263
    - Vos, E.H. de 1945-1955, 1264
    - Vos, F.I.H. 1944-1953, 1265
    - Vos, P.M. de 1943, 1266; stuk
    - Vos, R.R. de 1943-1958, 1267
    - Vos-Smit, H. 1944-1963, 1268
    - Vos van Steenwijk, W.J. de 1942, 1269; stuk
    - Voskamp, G.J. 1947-1958, 1270
    - Vossen, J.W.M. van der 1943-1956, 1271
    - Vredenburg, G. 1941-1955, 1272
    - Vries, A.L. de 1942-1955, 1273
    - Vries, F.J.N. de 1944, 1274; stuk
    - Vries, H. de 1943-1957, 1275
    - Vries, H.A. de 1942-1951, 1276
    - Vries, J. de 1942-1957, 1277
    - Vries, J. de (fam.) 1943-1957, 1278
    - Vries, J.J. de 1941-1958, 1279
    - Vries, M. de 1944-1959, 1280
    - Vries-Minco, C. de 1943-1949, 1281
    - Vriesland, E.J. van 1943-1945, 1282
    - Vroome, A.L. de 1947-1963, 1283
    - Vuurpijl, W. 1947-1955, 1284
    - Waalwijk-van Doorn, G. van 1944-1957, 1285
    - Waas, M. 1942-1959, 1286
    - Wachtel, L. 1942-1957, 1287
    - Wafelman-van Wambeke, G.M. 1950-1959, 1288
    - Wagenaar, L.J.A.M. 1944-1957, 1289
    - Waisvisz, J. 1943-1949, 1290
    - Waisvisz, J.M. 1942-1954, 1291
    - Wal, W.B. van de 1943-1958, 1292
    - Walchren, J.E.M. van 1947-1949, 1293
    - Walg, H. 1937-1955, 1294
    - Wallega, H. 1942-1958, 1295
    - Waller, J.B. 1949-1955, 1296
    - Wang, P. 1943-1958, 1297
    - Waterman, H. 1942-1955, 1298
    - Waterman, K. 1942-1948, 1299
    - Waterman, S. 1942-1957, 1300
    - Waterman, V. 1942-1956, 1301
    - Wedekind, C.W.H. 1949-1962, 1302
    - Wees, F.W.H. van 1959-1963, 1303
    - Weezep, J. van 1944-1959, 1304
    - Weidner, A.M. 1944-1948, 1305
    - Weijer, J.P. 1943, 1306
    - Weinberge, H.H. 1948-1962, 1307
    - Weinberge-Visser, A.C. 1955, 1308
    - Weinbergen-Knap, G.W. (fam.) 1943-1955, 1309
    - Weinberger-Cohen, R. 1943-1955, 1310
    - Weinhausen, P. (fam.) 1943-1944, 1311
    - Weisglas, M. (fam.) 1943-1947, 1312
    - Weisglas-Trief, A. 1943-1968, 1313
    - Weishaus-Lipschits, E. 1943-1956, 1314
    - Wemmers, F.H. 1944, 1315; stuk
    - Wertheim, J.G. 1945-1947, 1316
    - Wesser-van Leeuwen, W.C. 1943-1960, 1317
    - Westerling, P.R. 1940-1943, 1318
    - Westerloo, D. van 1961-1963, 1319
    - Wetsteijn, J.P. 1942-1957, 1320
    - Wettingfeld, H.I.J. 1942, 1321
    - Weyl, A. 1942-1962, 1322
    - White, J.S. 1943, 1323; stuk